【裁判字號】    97,易,250
【裁判日期】    970813
【裁判案由】    侵占
【裁判全文】
臺灣新竹地方法院刑事判決               97年度易字第250號
公  訴  人  臺灣新竹地方法院檢察署檢察官
被      告  甲○○
上列被告因業務侵占案件，經檢察官提起公訴（96年度偵字第72
31號），經本院合議庭裁定進行簡式審判程序，判決如下：
    主  文
甲○○犯業務侵占罪，處有期徒刑捌月。緩刑參年。
    事  實
一、甲○○自民國95年3月20日起，受僱於佳渝通運有限公司，
    擔任佳渝通運有限公司外派至大陸地區佳渝通運有限公司轉
    投資設立之深圳市佳渝通運速遞有限公司之業務開發人員，
    負責深圳市佳渝通運速遞有限公司業務開發及客戶運費之收
    取，為從事業務之人。其明知其向客戶收取運費應悉數繳回
    深圳市佳渝通運速遞有限公司或匯至佳渝通運有限公司或深
    圳市佳渝通運速遞有限公司指定之帳戶。詎其因需款孔急，
    竟基於意圖為自己不法所有之犯意，於96年4月30日、同年6
    月14日及同年7月13日，在大陸地區，利用職務上代深圳市
    佳渝通運速遞有限公司收受泉緯集團企業深圳市泉緯德電子
    有限公司交付運費之機會，未依上開程序將其業務上所持有
    之款項交回公司，以變易持有為所有之意思，接續將人民幣
    1萬8,004元、2萬7,022元、1萬9,934元，共計人民幣6萬4,9
    60元予以侵占入己，而挪為他用。嗣佳渝通運有限公司因深
    圳市佳渝通運速遞有限公司登記負責人譚茂滿於96年5月間
    捲款逃逸，而清點深圳市佳渝通運速遞有限公司財務狀況，
    並與往來客戶核對運費交付情形，稽核後始悉上情。
二、案經佳渝通運有限公司訴由臺灣新竹地方法院檢察署檢察官
    偵查起訴。
    理  由
一、本件被告甲○○所犯業務侵占罪，非死刑、無期徒刑、最輕
    本刑為3年以上有期徒刑之罪，被告於本院準備程序進行中
    ，就被訴事實為有罪之陳述，經本院合議庭認合於刑事訴訟
    法第273條之1第1項之規定，裁定進行簡式審判程序。
二、認定犯罪事實所憑之證據及理由：
    上揭犯罪事實，業據被告甲○○於偵查中及本院行準備程序
    、簡式審判程序時均坦承不諱，核與告訴代理人乙○○於偵
    查中及本院行準備程序時指訴情節大致相符，並經證人吳以
    武、陳淨谷即負責告訴人及深圳市佳渝通運速遞有限公司與
    客戶聯繫事項之員工於偵查中結證明確，此外，復有佳渝通
    運有限公司外站代表/派駐人員公約、基本資料、深圳信用
    網深圳市佳渝通運速遞有限公司登記資料、深圳市佳渝通運
    速遞有限公司運輸協議書、佳渝通運有限公司臺北市政府營
    利事業登記證、泉緯集團企業深圳市泉緯德電子有限公司96
    年8月23日出具之付款證明、深圳市佳渝通運速遞有限公司
    出具之000000-000000對帳單、被告甲○○出具之薪資預支
    申請、委託聲明契約各1份、被告甲○○與佳渝通運有限公
    司總經理陳淨谷傳真往來信件2份等附卷可稽，被告自白與
    事實相符，堪足採信，本案事證已臻明確，被告上開犯行洵
    堪認定，自應依法予以論罪科刑。
三、被告甲○○為佳渝通運有限公司，擔任佳渝通運有限公司外
    派至大陸地區佳渝通運有限公司轉投資設立之深圳市佳渝通
    運速遞有限公司之業務開發人員，負責深圳市佳渝通運速遞
    有限公司業務開發及客戶運費之收取，為從事業務之人。核
    其所為，係犯刑法第336條第2項之業務侵占罪。被告甲○○
    於96年4月30日、同年6月14日及同年7月13日，接續所為3次
    侵占行為，時間緊接，方法相同，依最高法院86年臺上字第
    3295號判例意旨，數行為於同時同地或密切接近之時地實施
    ，侵害同一之法益，各行為之獨立性極為薄弱，依一般社會
    健全觀念，在時間差距上，難以強行分開，在刑法評價上，
    以視為數個舉動之接續施行，合為包括之一行為予以評價，
    較為合理，即透過對於同一法益之同種類侵害行為繼續不間
    斷之實行，業已稀釋個別行為之獨立性，致使刑法評價時將
    之視為單一、整體之犯罪行為，而應論以接續犯。爰審酌被
    告擔任告訴人之外派業務員，因一時貪念，違背對於告訴人
    之忠誠度，將收取之款項擅自挪作己用，造成告訴人之損失
    非輕，應予非難，兼衡被告之素行、智識程度，其犯罪之動
    機、目的、手段，暨被告犯後坦承犯行，態度良好等一切情
    狀，量處如主文所示之刑。末查被告前因偽造文書案件，經
    臺灣高等法院於86年6月17日以85年度上訴字第5092號判決
    判處有期徒刑4月確定，於易科罰金執行完畢後5年內，未曾
    因故意犯罪受有期徒刑以上刑之宣告，有臺灣高等法院被告
    前案紀錄表在卷足稽，其因一時失慮，致罹刑章，經此偵審
    教訓後，當知所惕勉而無虞再犯，且與告訴人於97年6月23
    日達成和解，表明願分期賠償告訴人共新台幣29萬9,536元
    ，並已依約定分期履行應付款項，此有本院97年度附民字第
    68號和解筆錄及本院公務電話紀錄表各1件等存卷為憑，本
    院綜核各情認上開有期徒刑之宣告，已足策其自新，所宣告
    之刑，以暫不執行為適當，併依法諭知緩刑參年，以啟向上
    。
四、據上論斷，應依刑事訴訟法第273條之1第1項、第299條第1
    項前段，刑法第336條第2項、第74條第1項第2款，刑法施行
    法第1條之1第1項、第2項前段，判決如主文。
本案經檢察官鄒茂瑜到庭執行職務。
中    華    民    國    97    年    8     月    13    日
                  刑事第一庭        法    官  許翠玲
以上正本證明與原本無異。
如不服本判決應於收受本判決後10日內向本院提出上訴書狀，上
訴書狀應敘述具體理由。上訴書狀未敘述上訴理由者，應於上訴
期間屆滿後20日內補提理由書狀於本院 (均須按他造當事人之人
數附繕本 )「切勿逕送上級法院」。
中    華    民    國    97    年    8     月    13    日
                                    書 記 官  沈藝珠
附錄本案論罪科刑法條全文：
刑法第336條第2項
對於業務上所持有之物，犯前條第1項之罪者，處6月以上5年以
下有期徒刑，得併科3千元以下罰金。


司法院資訊處製作；財團法人民間司法改革基金會備份。
